臺灣桃園地方法院小額民事判決
111年度壢保險小字第204號
原      告  和泰產物保險股份有限公司

法定代理人  莊瑞德  
訴訟代理人  施懷    
            郭書瑞  
被      告  黃聖揚  

訴訟代理人  黃祐恩  
上列當事人間請求損害賠償(交通) 事件，本院於民國111年7月2
0日言詞辯論終結，判決如下：
    主  文
一、被告應給付原告新臺幣（下同）4萬6,682元，及自民國111
    年5月19日起至清償日止，按年息5％計算之利息。
二、訴訟費用1,000元由被告負擔。
三、本判決得假執行。
    事實及理由
一、原告主張：被告於民國109年3月6日20時50分許，騎乘車牌
    號碼000-0000號普通重型機車，行經桃園市○○區○○街00號前
    ，因未保持安全距離，不慎撞上原告承保由訴外人吳浩喆所
    駕駛之車牌號碼000-0000號自用小客車（下稱系爭車輛），
    經扣除零件折舊修復費用共計4萬6,682元，原告並依約賠付
    系爭車輛之修復費用。爰依保險代位、侵權行為之法律關係
    ，提起本件訴訟，並聲明：如主文第1項所示。
二、被告則以：對於事實經過及修車金額部分均無意見。伊有報
    出險，但伊的保險公司目前尚在審查中等語。
三、按因故意或過失，不法侵害他人之權利者，負損害賠償責任
    。民法第184條第1項前段，定有明文。次按，汽車行駛時，
    駕駛人應注意車前狀況及兩車併行之間隔，並隨時採取必要
    之安全措施，道路交通安全規則第94條第3項，定有明文。
    又被保險人因保險人應負保險責任之損失發生，而對於第三
    人有損失賠償請求權者，保險人得於給付賠償金額後，代位
    行使被保險人對於第三人之請求權，但其所請求之數額，以
    不逾賠償金額為限，保險法第53條第1項定有明文。查，原
    告主張被告於上開時地，騎乘車牌號碼000-0000號普通重型
    機車，因未保持安全間距，撞及系爭車輛，致系爭車輛毀損
    ，經扣除零件折舊後修復費用共計4萬6,682元之事實，業據
    其提出估價單、統一發票、車損照片、當事人登記聯單為證
    ，並經本院向桃園市政府警察局中壢分局調取本件道路交通
    事故調查卷宗查閱屬實，復為被告所不爭執，堪信其主張為
    真。是被告騎車應注意車前狀況，惟未注意，而依當時情形
    又無不能注意情事，則被告顯有過失已明，故原告依保險法
    第53條第1項及侵權行為之法律規定，於賠付系爭車輛車損
    後，向被告為本件請求，於法有據。至被告雖以保險公司目
    前尚在審查，所以無法處理等語為辯，惟此不影響被告之賠
    償責任，尚難據此為對被告有利之判斷。故原告請求被告賠
    償如主文第1項所示之金額，為有理由，應予准許。
四、本件係就民事訴訟法第436條之8適用小額訴訟程序所為被告
    敗訴之判決，依同法第436條之20規定，應依職權宣告假執
    行。
五、訴訟費用負擔之依據：民事訴訟法第78條。並依職權確定訴
    訟費用額為第一審裁判費1,000元。
中　　華　　民　　國　　111 　年　　7 　　月　　22　　日
                  中壢簡易庭   法  官   劉哲嘉
以上為正本係照原本作成。
如不服本判決，應於送達後20日內，向本院提出上訴狀並表明上
訴理由，如於本判決宣示後送達前提起上訴者，應於判決送達後
20日內補提上訴理由書（須附繕本）。
如委任律師提起上訴者，應一併繳納上訴審裁判費。
中　　華　　民　　國　　111 　年　　7 　　月　　22　　日
                               書記官  陳香菱
附錄：
一、民事訴訟法第436條之24第2項：
    對於小額程序之第一審裁判上訴或抗告，非以其違背法令為
    理由，不得為之。
二、民事訴訟法第436條之25：
    上訴狀內應記載上訴理由，表明下列各款事項：
    （一）原判決所違背之法令及其具體內容。
    （二）依訴訟資料可認為原判決有違背法令之具體事實。
三、民事訴訟法第471條第1項：（依同法第436 條之32第2 項規
    定於小額事件之上訴程序準用之）上訴狀內未表明上訴理由
    者，上訴人應於提起上訴後20日內，提出理由書於原第二審
    法院；未提出者，毌庸命其補正，由原第二審法院以裁定駁
    回之。